【裁判字號】    89,交易,46
【裁判日期】    900330
【裁判案由】    業務過失重傷害
【裁判全文】
臺灣屏東地方法院刑事判決                          八十九年度交易字第四六號
    公  訴  人  臺灣屏東地方法院檢察署檢察官
    被      告  甲○○
    選任辯護人  陳里己
                歐陽志宏
右列被告因業務過失致死案件，經檢察官提起公訴（八十八年度偵字第七四二○號）
，本院判決如左：
    主  文
甲○○從事業務之人，因業務上之過失致人於死，處有期徒刑參月，如易科罰金，以
參佰元折算壹日，緩刑貳年。
    事  實
一、甲○○係受僱於台東縣南工冷凍實業股份有限公司（下稱南工公司）駕駛大貨車
    載運魚貨維生，為從事駕駛業務之人。於民國八十八年一月二十日十一時三十分
    許，駕駛南工公司所有之ＶＲ一七三號大貨車，沿台十七線公路由台東欲往台南
    （由南往北）方向行駛，途經該公路二七六公里北上之羌園橋上坡處時，應注意
    車前狀況及兩車併行之間隔，並隨時採取必要之安全措施，且依當情形復無不能
    注意情事，竟疏於注意，未保持安全間隔致擦撞同向前方左邊由戊○○所駕駛之
    ＷＰＫ四八七號機車倒地，致戊○○因之受有頭部外傷併顱內出血之傷害，經送
    醫後已成植物人之狀態，並於一年後之八十九年一月三十日因肺炎導致敗血症死
    亡。
二、案經被害人家屬丙○○訴由屏東縣警察局枋寮分局報請台灣屏東地方法院檢察署
    檢察官偵查起訴。
    理  由
一、訊據被告甲○○矢口否認有前開犯行，辯稱被害人並非被告所撞倒，可能係另一
    部紅色小客車擦撞倒地，與被告無關云云。惟查被告於何時間、地點如何駕車擦
    撞戊○○機車倒地等情節，除據告訴人丙○○指述之外，並迭據目擊證人乙○○
    、丁○○證述歷歷，雖被告提出同車目擊證人己○○證述係另一部紅色小客車所
    撞等云，然查（一）己○○與被告係堂兄弟，關係自較親密，其曲意迴護被告之
    可能性較高；（二）己○○稱當日已停車買完礦泉水，才發現戊○○發生車禍乙
    節，而被告則稱當日當未買礦泉水即發現車禍，兩人所述情節不符，故己○○之
    證詞不足採信。此外本件復有道路交通事故調查報告表、診斷書、死亡證明書等
    在卷可參。按汽車行駛時，駕駛人應隨時注意車前狀況及兩車併行之間隔，並隨
    時採取必要之安全措施，道路交通安全規則第九十四條第三項定有明文。而被告
    亦自承車禍前已目擊被害人所騎乘之機車，是以被告當時應即注意該車之行徑並
    隨時注意車前狀況及兩車併行之間隔，以防意外。乃被告疏未注意，以致擦撞被
    害人機車倒地，揆諸前揭道路交通安全規則規定，被告即有過失，此經本院送台
    灣省高屏澎區車輛行車事故鑑定委員會鑑定結果，亦認被告未注意車前狀況為肇
    事主因，是其所辯應無可採。而被害人因本件車禍導致長期臥床並因之引發肺炎
    、敗血症死亡（此亦有安泰醫院八十九年十月二十一日東安醫字第○三○八號函
    附卷可參），與被告之過失行為間，並有相當因果關係。事證明確，被告過失致
    人於死之犯行洵堪認定。
二、本件被告係南工公司僱用之司機，此據其供明在卷，為從事業務之人，其駕車肇
    事致人於死，核其所為，係犯刑法第二百七十六條第二項之業務過失致人於死罪
    檢察官雖依刑法第二百八十四條第一項後段之過失致重傷害罪起訴，惟被害人於
    受傷害後因同一原因死亡，其基本社會事實同一，是起訴法條容有未洽，應予變
    更。審酌被告一時疏於注意而肇事致被害人死亡，且被告事後已與被害人家屬達
    成和解，賠償被害人之家屬新台幣一百二十萬元，此有和解書乙份在卷可憑等一
    切情狀，爰酌情量處如主文所示之刑並諭知易科罰金之折算標準（按刑法第四十
    一條已於九十年一月四日修正：「犯最重本刑為五年以下有期徒刑以下之罪，而
    受六個月以下有期徒刑或拘役之宣告，因身體、教育，職業、家庭之關係或其他
    正當事由，執行顯有困難者，得以一元以上三元以下折算一日，易科罰金。但確
    因不執行所宣告之刑，難收矯正之效，或難以維持法秩序者，不在此限。」「併
    合處罰之數罪，均有前項情形，其應執行之刑逾六月者，亦同」，並於同年月十
    日經總統公布施行，同年月十二日生效在案，比較新舊法，以裁判時之法律有利
    被告，應依刑法第二條第一項規定適用新法，附此敘明）又查被告五年以內未曾
    受有期徒刑以上刑之宣告，有臺灣屏東地方法院檢察署刑案查註記錄表附卷可按
    ，經此教訓，應知警惕，當無再犯之虞，本院認其所受之宣告刑以暫不執行為適
    當，爰併諭知緩刑二年，以勵自新。
據上論斷，應依刑事訴訟法第二百九十九條第一項前段、第三百條、刑法第二百七十
六條第二項、第二條第一項前段、第四十一條第一項、第七十四條第一款、罰金罰鍰
提高標準條例第一條前段、第二條判決如主文。
中      華      民      國      九十      年      三    月    三十      日
              屏東地方法院刑事第二庭
                                                    法   官  吳永宋
右正本證明與原本無異。
對於本判決如有不服應於收受送達後十日內向本院提出上訴書狀上訴於台灣高等法院
高雄分院並按他造當事人之人數附具繕本。
                                                     書記官  陳靖麗
中      華      民      國      九十      年      三    月    三十      日
附錄本判決論罪之法條：
刑法二百七十六條第二項
從事業務之人，因業務上之犯前項之罪者，處五年以下有期徒刑或拘役，得併科
三千元以下罰金。


司法院資訊處製作；財團法人民間司法改革基金會備份。
